臺灣高雄地方法院刑事判決　　　　　　　　　　　　　九十三年度易緝字第七０號
　　公　訴　人　臺灣高雄地方法院檢察署檢察官
　　被　　　告　甲○○
右列被告因違反毒品危害防制條例案件，經檢察官提起公訴（九十二年度毒偵字第四
○二一號），於準備程序中，被告先就被訴事實為有罪之陳述，經告知簡式審判程序
之旨，並聽取公訴人、被告之意見後，本院合議庭裁定依簡式審判程序審理，本院判
決如左：
    主  文
甲○○持有第一級毒品，處有期徒刑參月，如易科罰金，以參佰元折算壹日。緩刑貳
年。扣案第一級毒品海洛因壹包（淨重零點零柒公克，包裝重零點貳捌公克），沒收
銷燬之。
    事  實
一、甲○○明知第一級毒品海洛因具成癮性、濫用性及對社會之危害性，為毒品危害
    防制條例第二條第二項第一款所定之第一級毒品，不得非法持有。竟仍於九十二
    年六月二十三日一時三十分許，在設於高雄市○○區○○路之「錢櫃ＫＴＶ」包
    廂內，收受由姓名年籍不詳、綽號為「阿文」之成年男子無償提供之第一級毒品
    海洛因一小包（淨重零點零七公克，包裝重零點二八公克），欲伺機施用而無故
    持有之。嗣其未及施用，即經警於九十二年六月二十五日一時五十分許，在高雄
    市○○區○○路與河北路口查獲，並當場扣得其持有之前揭第一級毒品海洛因一
    包。
二、案經高雄市政府警察局刑事警察大隊報請臺灣高雄地方法院檢察署檢察官偵查起
    訴。
    理  由
壹、程序部分：本件被告甲○○所犯為死刑、無期徒刑、最輕本刑為三年以上有期徒
    刑以外之罪，其於準備程序中就被訴事實為有罪之陳述，經法官告知簡式審判程
    序之旨，並聽取公訴人之意見後，依刑事訴訟法第二百七十三條之一第一項規定
    ，裁定由受命法官獨任進行簡式審判程序，合先敘明。
貳、實體部分：
一、右揭犯罪事實，業據被告於本院審理中坦承不諱，並有扣押物品清單、扣押筆錄
    、扣押物品目錄表各一紙，及扣案毒品照片一幀附卷可稽；又被告於右揭時、地
    遭警查獲扣案之第一級毒品海洛因一包（淨重零點零七公克，包裝重零點二八公
    克），經送請法務部調查局檢驗結果，確含第一級毒品海洛因成份之事實，亦有
    法務部調查局調科壹字第二二○○一五六三三號鑑驗通知書一紙附卷（參本院卷
    第九頁）可稽，足認被告前開自白核與事實相符，洵堪採為論罪科刑之依據。本
    案事證明確，被告犯行堪以認定。此外，被告於上開時、地遭警查獲時所採尿液
    經送驗結果，確未檢出第一級毒品代謝後嗎啡之陽性反應之事實，則有高雄市立
    凱旋醫院高市凱醫檢字第○一一六五號煙毒尿液檢驗成績書一紙附偵卷第三頁可
    參，足認被告確未及施用第一級毒品海洛因即為警查獲，附此敘明。
二、按毒品危害防制條例業於九十二年六月六日經立法院修正通過，總統於九十二年
    七月九日公布，並自九十三年一月九日開始施行。而本件被告行為後，上開條例
    雖經修正施行，然新舊法就第十一條第一項持有第一級毒品之規定與罪刑並無不
    同，而新法雖於第十一條第四項增訂持有毒品達一定數量者加重其刑之二分之一
    之規定，惟因本案被告所犯持有第一級毒品海洛因之數量僅有零點零七公克，未
    達行政院所公布持有第一級毒品達五公克者應加重其刑之標準，故對於本案被告
    所犯持有第一級毒品海洛因犯行部分而言，新舊法規定實無不同，自不生比較新
    舊法之問題，合先敘明。
三、核被告所為，係犯違反毒品危害防制條例第十一條第一項之持有第一級毒品罪。
    爰審酌被告雖非法持有第一級毒品海洛因一小包，惟其素行良好，並無前科，有
    臺灣高等法院被告全國前案紀錄表、被告刑案資料查註紀錄表各一紙在卷可證，
    且其犯後坦承犯行，又係單純持有毒品，對社會尚未產生重大危害等一切情狀，
    量處如主文所示之刑，並諭知易科罰金折算之標準，以示儆懲。又被告未曾受有
    期徒刑以上刑之宣告，此有臺灣高等法院被告全國前案紀錄表、被告刑案資料查
    註紀錄表各一紙在卷可證，其因一時失慮，致觸法網，信其經此刑之宣告後，應
    知所警惕，而無再犯之虞，本院因認對被告所處之刑，以暫不執行為適當，爰併
    予以宣告緩刑二年，以啟自新。又按沒收為從刑之一種，且與主刑有從屬關係，
    倘行為後法律有變更，而修正前與修正後之刑度相同；或修正後之新法有利於行
    為人；或僅修正從刑未修正主刑時，因沒收部分不生比較新舊法問題，則主刑依
    從新原則後，從刑亦應適用修正後之法律，此有最高法院九十年度臺上字第一七
    三一號裁判可資參照。是查，扣案之第一級毒品海洛因一包（淨重零點零七公克
    ，包裝重零點二八公克），確屬毒品危害防制條例所管制之第一級毒品，業據鑑
    驗明確在卷，已如前述，爰依裁判時即修正後毒品危害防制條例第十八條第一項
    前段之規定，宣告沒收銷燬之。
據上論斷，應依刑事訴訟法第二百七十三條之一第一項、第二百九十九條第一項前段
，修正後毒品危害防制條例第十一條第一項、第十八條第一項前段，刑法第二條第一
項前段、第十一條前段、第四十一條第一項前段、第七十四條第一款，罰金罰鍰提高
標準條例第二條，判決如主文。
本案經檢察官乙○○到庭執行職務。
中      華      民      國    九十三    年      四      月      三十    日
                                  臺灣高雄地方法院刑事第二庭
                                      法  官    林靜梅
右正本證明與原本無異。
如不服本判決，應於判決送達後十日內，向本院提出上訴狀。
                                      書記官    洪生輝
中    華    民    國      九十三      年      四      月      三十      日
附錄本案論罪科刑法條全文
修正後毒品危害防治條例第十一條第一項
持有第一級毒品者，處三年以下有期徒刑、拘役或新台幣五萬元以下罰金。
